臺灣南投地方法院刑事判決
                                    110年度審易字第198號
公  訴  人  臺灣南投地方檢察署檢察官 
被      告  蔡政龍




上列被告因竊盜案件，經檢察官提起公訴（109年度偵字第4518
、5878號），因被告於準備程序中就被訴事實均為有罪之陳述，
經告以簡式審判程序之旨，並聽取當事人意見後，本院合議庭裁
定由受命法官獨任進行簡式審判程序，判決如下：
    主    文
蔡政龍犯如附表各編號「論罪科刑及沒收」欄所示之罪，各處如
附表各編號「論罪科刑及沒收」欄所示之刑及沒收。
如附表編號一、三、六、九、十、十一所處之刑應執行有期徒刑
壹年壹月。
如附表編號二、四、五、七、八所處之刑應執行有期徒刑玖月，
如易科罰金，以新臺幣壹仟元折算壹日。
    犯罪事實
一、蔡政龍意圖為自己不法之所有，基於竊盜或加重竊盜之犯意
    ，分別於如附表編號1至11號之時間、地點，以附表編號1至
    11號所示之方式，竊取如附表編號1至11號之被害人之物後
    離去。嗣經上開被害人等發覺遭竊而報警處理，經警循線追
    查，始悉上情。
二、案經紀志衡、廖美瑤、洪麗婷、梁美桂及林淑容訴由南投縣
    政府警察局草屯分局；李展平、林美雲、蕭玫、陳盈如、黃
    嘉儀及姚麗卿訴由南投縣政府警察局中興分局報告臺灣南投
    地方檢察署檢察官偵查起訴。
    理     由
一、本件被告蔡政龍所犯均係死刑、無期徒刑或最輕本刑為3年
    以上有期徒刑或高等法院管轄第一審案件以外之罪，其於準
    備程序期日就被訴事實俱為有罪之陳述，經本院告知簡式審
    判程序之旨，並聽取公訴人及被告之意見後，依刑事訴訟法
    第273條之1第1項規定，裁定進行簡式審判程序，是依刑事
    訴訟法第273條之2規定，本件之證據調查，不受同法第159
    條第1項、第161條之2、第161條之3、第163條之1及第164條
    至第170條規定之限制。
二、認定犯罪事實所憑之證據及理由：
　　上開犯罪事實，業據被告蔡政龍於警詢、偵訊及本院審理時
    均坦承不諱，並經證人即告訴人紀志衡、廖美瑤、洪麗婷、
    梁美桂、林淑容、李展平、林美雲、蕭玫、陳盈如、黃嘉儀
    、姚麗卿於警詢時證述在卷，復有南投縣政府警察局草屯分
    局扣押筆錄、扣押物品目錄表、監視錄影器翻拍畫面、車輛
    詳細資料報表【見南投縣政府警察局草屯分局投草警偵字00
    00000000號卷 (下稱警卷一）第15-17、18、20-25、26頁】
    、被告竊盜案監視器時序表、現場暨路口監視錄影器翻拍畫
    面【見南投縣政府警察局中興分局投興警偵字0000000000號
    卷 (下稱警卷二）第65、66-94頁】、內政部警政署刑事警
    察局鑑定書109年10月14日(刑生字第1090090789號)、110年
    3月2日(刑生字第1100014749號)(見109年偵字4518號卷第34
    -38、64-66頁)、南投縣草屯鎮碧山路1125巷93弄2019年4月
    GOOGLE街景服務翻拍照片(見本院卷第143-149頁)等件附卷
    可稽，足認被告任意性自白與事實相符，其上開犯行均堪以
    認定。
三、論罪科刑：
　㈠核被告就如附表編號1、3、6、9、10、11所為，各係犯刑法
    第321條第1項第1、2款之踰越門窗侵入住宅竊盜罪；就如附
    表編號2、4、5、7、8所為，各係犯刑法第320條第1項之竊
    盜罪。被告所犯上開11罪，犯意各別，行為互殊，應分別論
    罪。
　㈡爰以行為人之責任為基礎，審酌被告前已有多次竊盜前科之
    素行狀況，有上揭被告前案紀錄表附卷為佐，其正值壯年，
    並非無謀生能力，竟不思循正途以獲取財物，而以上開不正
    方法竊取他人財物，顯然缺乏尊重他人財產權之觀念，所為
    實有不該；兼衡被告犯後終至本院審理期間始坦承全部犯行
    之犯後態度，即除附表編號7之機車本案所竊得之MYT-7998
    號機車已經告訴人林美雲自行尋獲外，其餘犯罪所得均未返
    還予告訴人等，且迄未與告訴人等達成和解或調解而賠償其
    等所受之損失；暨考量被告本案犯罪手段、情節、所竊財物
    價值，及其國中肄業之智識程度，於本院審理時自陳未婚、
    入監前與母親同住、須扶養母親及中風之兄長之生活狀況等
    一切情狀，分別量處如主文所示之刑，就所犯普通竊盜罪部
    分諭知易科罰金之折算標準；暨就加重竊盜罪部分、普通竊
    盜罪部分分別定其應執行之刑，及就普通竊盜罪定應執行部
    分諭知易科罰金之折算標準。
四、沒收部分：　
　　按犯罪所得，屬於犯罪行為人者，沒收之；前二項之沒收，
    於全部或一部不能沒收或不宜執行沒收時，追徵其價額；犯
    罪所得已實際合法發還被害人者，不予宣告沒收或追徵。又
    宣告前二條之沒收或追徵，有過苛之虞、欠缺刑法上之重要
    性、犯罪所得價值低微，或為維持受宣告人生活條件之必要
    者，得不宣告或酌減之，刑法第38條之1第1項前段、第3項
    、第5項、第38條之2第2項分別定有明文。經查，未扣案如
    附表編號１所示之證件、編號7所示之螺絲起子數支，雖均為
    被告分別為附表編號1、7竊盜犯行所得之物，然證件僅供個
    人使用且可申請補發、螺絲起子之價值尚屬低微，上述之物
    對於犯罪行為之不法、罪責評價並無影響，復不妨被告刑度
    之評價，且對於預防及遏止犯罪之助益不大，欠缺刑法上重
    要性，又若予以沒收將造成執行之困難，爰依刑法第38條之
    2第2項不予宣告沒收。又如附表編號7所示之車號000-0000
    號普通重型機車1輛雖亦屬被告為附表編號7竊盜犯行之犯罪
    所得，惟已經告訴人林美雲於民國109年8月20日於住家附近
    之涵洞旁尋獲，有告訴人林美雲警詢筆錄在卷供查（見警卷
    二第23-24頁），告訴人之損害已減輕，若再對被告宣告沒
    收恐有過苛之嫌，爰依刑法第38條之1第5項、第38條之2第2
    項不予宣告沒收。至其餘如附表編號1至11號所示之物，為
    被告分別為附表編號1至11號竊盜犯行所得之物，均曾屬於
    被告所有，且均未據扣案，爰依刑法第38條之1第1項前段規
    定宣告沒收，並於全部或一部不能沒收或不宜執行沒收時，
    依同條第3項之規定，追徵其價額，併此敘明。
據上論斷，依刑事訴訟法第273 條之1 第1 項、第299 條第1 項
前段，判決如主文。　　
本案經檢察官張永政提起公訴，檢察官吳宣憲到庭執行職務。
中　　華　　民　　國　　110 　年　　11　　月　　11　　日
                  刑事第四庭  法  官    林昱志
以上正本與原本無異。
如不服本判決應於收受送達後20日內向本院提出上訴書狀，並應
敘述具體理由；其未敘述上訴理由者，應於上訴期間屆滿後20日
內向本院補提理由書（均須按他造當事人之人數附繕本）「切勿
逕送上級法院」。
告訴人或被害人如對於本判決不服者，應具備理由請求檢察官上
訴，其上訴期間之計算係以檢察官收受判決正本之日期為準。
                              書記官    陳淑怡
中　　華　　民　　國　　110 　年　　11　　月　　11　　日

附錄本案論罪科刑法條:
中華民國刑法第320條
意圖為自己或第三人不法之所有，而竊取他人之動產者，為竊盜
罪，處5年以下有期徒刑、拘役或50萬元以下罰金。
意圖為自己或第三人不法之利益，而竊佔他人之不動產者，依前
項之規定處斷。
前二項之未遂犯罰之。
中華民國刑法第321條
犯前條第1項、第2項之罪而有下列情形之一者，處6月以上5年以
下有期徒刑，得併科50萬元以下罰金：
一、侵入住宅或有人居住之建築物、船艦或隱匿其內而犯之。
二、毀越門窗、牆垣或其他安全設備而犯之。
三、攜帶兇器而犯之。
四、結夥三人以上而犯之。
五、乘火災、水災或其他災害之際而犯之。
六、在車站、港埠、航空站或其他供水、陸、空公眾運輸之舟、
    車、航空機內而犯之。前項之未遂犯罰之。

附表：
編 號 犯罪時間、地點及方式   被害人  失竊物品是否尋獲 論罪科刑及沒收    1 民國109年7月30日2時15分許，於南投縣○○鎮○○路0000巷00弄0號，徒手打開上址住宅廚房未上鎖之窗戶，侵入該住宅行竊，竊得皮包、證件、雨傘、機車鑰匙各1個（共價值新臺幣【下同】1萬元）後離去。   紀志衡  否 蔡政龍犯踰越門窗侵入住宅竊盜罪，處有期徒刑捌月。 未扣案之犯罪所得皮包、雨傘、機車鑰匙各1個，均沒收之，於全部或一部不能沒收或不宜執行沒收時，追徵其價額。 2 109年7月30日2時39分許，於南投縣○○鎮○○路0000巷00弄00號前之開放式車庫，徒手開啟停放其內未上鎖之車牌號碼000-0000號自小客車車門行竊，竊得振興券共1萬8000元後離去。   廖美瑤  否 蔡政龍犯竊盜罪，處有期徒刑伍月，如易科罰金，以新臺幣壹仟元折算壹日。 未扣案之犯罪所得振興卷壹萬捌仟元，沒收之，於全部或一部不能沒收或不宜執行沒收時，追徵其價額。 3 109年7月30日2時59分許，於南投縣○○鎮○○路0000巷00弄0號，徒手打開左列住宅廚房未上鎖之窗戶，侵入該住宅行竊，竊得現金700元後離去。   洪麗婷  否 蔡政龍犯踰越門窗侵入住宅竊盜罪，處有期徒刑柒月。 未扣案之犯罪所得新臺幣柒佰元，沒收之，於全部或一部不能沒收或不宜執行沒收時，追徵其價額。 4 109年7月30日3時1分許，於南投縣○○鎮○○路0000巷00弄00號，徒手打開停放在上址住宅外之車牌號碼000-0000號機車置物箱後行竊，竊得現金200元。   梁美桂  否 蔡政龍犯竊盜罪，處有期徒刑肆月，如易科罰金，以新臺幣壹仟元折算壹日。 未扣案之犯罪所得新臺幣貳佰元，沒收之，於全部或一部不能沒收或不宜執行沒收時，追徵其價額。 5 109年7月30日3時12分許，於南投縣○○鎮○○路0000巷00弄00號，以插放於機車鑰匙孔之鑰匙，發動停放在上址住宅外之車牌號碼000-0000號普通重型機車後，騎車離去而竊得該機車(價值5萬5000元)。   林淑容  否 蔡政龍犯竊盜罪，處有期徒刑伍月，如易科罰金，以新臺幣壹仟元折算壹日。 未扣案之犯罪所得車號000-0000號普通重型機車壹輛，沒收之，於全部或一部不能沒收或不宜執行沒收時，追徵其價額。 6 109年8月13日4時37分許，於南投縣○○市○○路000巷00號，徒手打開上址住宅未上鎖之窗戶，侵入該住宅行竊，竊得現金4000元及華碩牌筆記型電腦1台(價值1萬元)。   李展平  否 蔡政龍犯踰越門窗侵入住宅竊盜罪，處有期徒刑捌月。 未扣案之犯罪所得新臺幣肆仟元、華碩牌筆記型電腦壹台，均沒收之，於全部或一部不能沒收或不宜執行沒收時，追徵其價額。 7 109年8月20日4時11分許，南投縣○○市○○路000巷00號旁車棚，徒手竊取停放在上址車棚而疏未拔取鑰匙之車牌號碼000-0000號機車，竊得螺絲起子數支、保溫瓶2個、置物鐵架1只及車牌號碼000-0000號機車1台。   林美雲  機車已尋獲 蔡政龍犯竊盜罪，處有期徒刑伍月，如易科罰金，以新臺幣壹仟元折算壹日。 未扣案之保溫瓶貳個、置物鐵架壹個，均沒收之，於全部或一部不能沒收或不宜執行沒收時，追徵其價額。 8 109年8月20日4時29分至5時28分間某時許，於南投縣○○市○○○街00號，徒手竊取放置在上址住宅外之機車置物籃內綠色連帽長袖外套1件(價值400元)。   蕭玫  否 蔡政龍犯竊盜罪，處有期徒刑參月，如易科罰金，以新臺幣壹仟元折算壹日。 未扣案之綠色連帽長袖外套壹件，沒收之，於全部或一部不能沒收或不宜執行沒收時，追徵其價額。 9 109年8月20日4時29分至5時28分間某時許，於南投縣○○市○○○街00巷0號，徒手打開左列住宅未上鎖之窗戶，侵入該住宅行竊，竊得現金2500元。   陳盈如  否 蔡政龍犯踰越門窗侵入住宅竊盜罪，處有期徒刑柒月。 未扣案之犯罪所得新臺幣貳仟伍佰元，沒收之，於全部或一部不能沒收或不宜執行沒收時，追徵其價額。 10 109年8月20日4時29分至5時28分間某時許，於南投縣○○市○○○街00巷00號，徒手打開上址住宅未上鎖之窗戶，侵入該住宅行竊，竊得現金5000元、振興券5000元、美金30元及日幣1萬元。   黃嘉儀  否 蔡政龍犯踰越門窗侵入住宅竊盜罪，處有期徒刑捌月。 未扣案之犯罪所得新臺幣伍仟元、振興卷伍仟元、美金參拾元、日幣壹萬元，均沒收之，於全部或一部不能沒收或不宜執行沒收時，追徵其價額。 11 109年8月20日4時29分至5時28分間某時許，於南投縣○○市○○○街00巷00號，徒手打開上址住宅未上鎖之窗戶，侵入該住宅行竊，竊得現金3000元及振興券3800元。   姚麗卿  否 蔡政龍犯踰越門窗侵入住宅竊盜罪，處有期徒刑捌月。 未扣案之犯罪所得新臺幣參仟元、振興卷參仟捌佰元，均沒收之，於全部或一部不能沒收或不宜執行沒收時，追徵其價額。